# 可供出售金融资产汇兑损益的处理

提问人：rgq 时间：2016-03-24 10:11:42
根据新准则,将投资占被投资单位比例较低的投资成本(成本法核算),转入可供出售金融资产.当时投资是以人民币购买外币后进行的(账面只体现了人民币投资金额),这个可供出售金融资产在年末是否需要确认汇兑损益?

回答人：chenyiwei
如果这是股权投资，即非货币性资产，则其期末无需进行汇兑损益调整。如果期末采用公允价值计量，公允价值＝期末原币公允价值*期末汇率，则这部分汇率变动影响数将并入其他综合收益中，不单列为汇兑损益。